# 同一个集团内子公司变为孙公司各方会计处理

提问人：zhaoman03 时间：2020-09-29 08:05:08
同一个集团内子公司变为孙公司的话，对于集团公司的个别报表，是按账面价值核算吗。比如甲集团下面有A 、B两个全资子公司，划转时B公司注册资本 1200 万元，公允价值 12000 万元，A公司增加注册资本 1200 万元，甲集团是不是直接借：长投-A公司 1200 万元 贷：长投—B公司 1200 。还是按公允价值来，理解为把B公司买了 12000 万元，然后再增资A公司， 1200 万元做注册资本，剩余增加资本公积。借：长投—A公司 12000 万元 贷：长投——B公司 1200 ，贷：资本公积（还是投资收益） 10800 。集团合并报表如何处理，A公司个别报表如何处理，

回答人：chenyiwei
甲公司个别报表层面：按照其原先对B公司的长投成本，并入其对A公司的长投账面价值，不确认损益。
A公司：按同一控制下合并的原则处理。对B的投资成本为合并日B的账面净资产，与A新增实收资本之间的差额调整A的资本公积——资本溢价。